【裁判字號】    97,易,2193
【裁判日期】    971208
【裁判案由】    竊盜
【裁判全文】
臺灣臺中地方法院刑事判決              97年度易字第2193號
公  訴  人  臺灣臺中地方法院檢察署檢察官
被      告  庚○○
選任辯護人  賴淑惠律師
被      告  丁○○
上列被告等因竊盜等案件，經檢察官提起公訴（96年度偵字第12
922號），本院判決如下：
    主    文
庚○○共同意圖為自己不法之所有，以詐術使人將第三人之物交
付，處有期徒刑陸月，如易科罰金，以新臺幣壹仟元折算壹日，
減為有期徒刑月，如易科罰金，以新臺幣壹仟元折算壹日。
庚○○其餘被訴部分，均無罪。
丁○○意圖為自己不法之所有，以詐術使人將第三人之物交付，
處有期徒刑拾月，減為有期徒刑伍月，如易科罰金，以銀元佰
元即新臺幣玖佰元折算。又共同意圖為自己不法之所有，以詐術
使人將第三人之物交付，處有期徒刑捌月，減為有期徒刑肆月，
如易科罰金，以新臺幣壹仟元折算壹日。應執行有期徒刑捌月，
如易科罰金，以銀元佰元即新臺幣玖佰元折算壹日。
    犯罪事實
一、庚○○自民國95年2月6日起至同年11月30日止，任職於桐核
    閎生物科技股份有限公司（下稱「桐核閎公司」，址設臺中
    市○區市○路83號），負責倉儲管理、訂貨、出貨、宅配及
    貨物盤點等業務；丁○○自 94年9月1日起至95年3月15日止
    ，任職於桐核閎公司，負責倉儲管理、訂貨、出貨、宅配及
    貨物盤點等業務； 95年3月16日起至同年5月2日轉往同公司
    企劃部門。緣桐核閎公司係以會員直銷方式銷售桐核閎公司
    多醣體養生液等產品，而直銷會員為順利成為組織上線及領
    取業績獎金，多會大量購買桐核閎公司產品，且為避免領取
    過量的產品，無法於使用期限內銷售或使用完畢，多數直銷
    會員會以先結帳而暫不提貨的方式為之。而桐核閎公司因長
    期委託詮通貨運公司（與聯新快遞公司係相同負責人，惟詮
    通貨運公司對外係使用聯新快遞公司的託運單）運送桐核閎
    公司產品予桐核閎公司直銷會員，且因桐核閎公司直銷會員
    已結帳而未提貨的產品數量頗鉅，為順利出貨及減省空間，
    乃由桐核閎公司將多醣體養生液等產品，寄放在詮通貨運公
    司的倉庫內，再由詮通貨運公司接獲桐核閎公司以電腦傳輸
    的桐核閎健康事業商品宅配表（下稱宅配表）後，直接自詮
    通貨運公司倉庫裝箱出貨，運送予桐核閎公司直銷會員。詎
    丁○○、庚○○竟利用詮通貨運公司倉庫存有上開產品，隨
    時可因應桐核閎公司直銷會員的提貨需求，及桐核閎公司以
    電腦傳輸宅配表予詮通貨運公司通知出貨後，仍可由桐核閎
    公司倉儲人員，自行以電話聯絡詮通貨運公司人員作宅配表
    修改動作的機會，各別或共同為以下之詐欺取財行為：
（一）丁○○得知桐核閎公司直銷會員李蔡瓊珍、游鳳琴分別有
      已結帳之多醣體養生液各20箱、36箱尚未提貨，竟意圖為
      自己不法之所有，於 95年4月20日及同年月21日，分以電
      話聯絡詮通貨運公司會計丙○○，佯稱原傳輸的宅配表分
      別漏掉游鳳琴36箱及20箱多醣體養生液，要求丙○○補記
      在宅配表上，並誆稱因該客戶目前住處地方不夠，要丙○○先擱置在詮通貨運公司內，等候通知再行出貨。嗣丁○○與不知情的戊○○談妥價格，由戊○○以每箱多醣體養
      生液新臺幣（下同）6000元（市價 1萬8000元）向丁○○
      收購上開56箱多醣體養生液後，丁○○即打電話給丙○○
      ，要求詮通貨運公司將上開56箱多醣體養生液出貨給戊○○，致丙○○陷於錯誤，誤認上開出貨係桐核閎公司的正
      常出貨，而安排司機於 95年4月24日，將上開屬於桐核閎
      公司的貨品，運送至臺中市○區○○路 695號交付給戊○○，復因為上開56箱多醣體養生液前已視同出貨，詮通貨
      運公司亦將該56箱貨品移至公司其他倉庫，而與存放桐核
      閎公司貨品的倉庫分開，故運費2688元是在貨到之後，由
      詮通貨運公司向戊○○收取，事後丁○○獲取出售上開貨
      品的利潤計33萬6000元，桐核閎公司則損失計 100萬8000
      元。
（二）丁○○、庚○○得知桐核閎公司直銷會員林如峰有已結帳
      之多醣體養生液38箱尚未提貨，竟共同基於意圖為自己不
      法所有之犯意聯絡，先由丁○○與不知情的戊○○談妥價
      格，由戊○○以每箱多醣體養生液6000元（市價 1萬8000
      元）向丁○○收購38箱精裝多醣體養生液後，再由庚○○
      於 95年7月13日，以電腦傳輸宅配表給丙○○，佯稱要正
      常出貨38箱多醣體養生液給戊○○（庚○○、丁○○並應
      戊○○的要求，聯絡詮通貨運公司順道宅配戊○○所有之
      黃金膠囊 1箱），並由庚○○電話聯絡詮通貨運公司表示
      由丁○○在戊○○處代收上開貨品，致丙○○陷於錯誤，
      誤認上開出貨係桐核閎公司的正常出貨，而安排司機於95
      年 7月17日，將上開屬於桐核閎公司的貨品，運送至臺中
      市○區○○路 695號交付給戊○○，由丁○○在前開處所
      代戊○○收受，戊○○則交付丁○○22萬8000元。丁○○
      、庚○○獲取出售上開貨品的利潤22萬8000元，桐核閎公
      司則損失計68萬4000元。
    嗣因桐核閎公司直銷會員李蔡瓊珍於 96年2月初某日，以電
    話聯繫桐核閎公司，要求提領其已結帳之20箱多醣體養生液
    ，桐核閎公司檢查電腦系統發現李蔡瓊珍的20箱多醣體養生
    液已經銷單，經循線追查宅配過程始知查悉上情，而庚○○
    於警方發覺其以上開模式詐騙38箱多醣體養生液，並出售與
    戊○○之犯罪前，向警方自首而接受裁判，並循線查知丁○○共犯情節。
二、案經臺中市警察局第 1分局報告臺灣臺中地方法院檢察署檢
    察官偵查起訴。
    理    由
壹、證據能力部分：
一、按被告以外之人於審判外之言詞或書面陳述，除法律有規定
    者外，不得作為證據，刑事訴訟法第159條第1項定有明文。
    證人戊○○於警詢時之陳述，係被告以外之人於審判外之陳
    述，且被告庚○○之選任辯護人否定其證據能力，揆諸上開
    說明，就被告庚○○而言，自無證據能力。
二、次按被告以外之人於審判外之陳述，雖不符刑事訴訟法第15
    9條之1至之4等4條之規定，而經當事人於審判程序同意作為
    證據，法院審酌該言詞陳述或書面陳述作成時之情況，認為
    適當者，亦得為證據；當事人、代理人或辯護人於法院調查
    證據時，知有刑事訴訟法第158條第1項不得為證據之情形，
    而未於言詞辯論終結前聲明異議者，視為有前項之同意，同
    法第159條之5定有明文。本案所引用之其他供述證據，其性
    質屬於證人於審判外的陳述，而為傳聞證據，且查無符合刑
    事訴訟法第159條之1至之4等前4條之情形者，原雖無證據能
    力，然上開供述證據內容，業經本院審理時予以提示並告以
    要旨，且經檢察官、被告及辯護人表示意見。當事人及辯護
    人已知上述供述證據乃傳聞證據，且同意作為證據或均未於
    言詞辯論終結前，對該內容異議，依上開規定，已擬制其同
    意作為證據，本院審酌上開供述證據作成時，並無人情施壓
    或干擾，亦無不當取供之情形，認為以之作為本案之證據亦
    屬適當，而有證據能力。
三、按被告以外之人於偵查中向檢察官所為陳述，除顯有不可信
    之情況者外，得為證據，刑事訴訟法第 159條之1第2項定有
    明文。證人己○○、乙○○、陳玉菲、陳西祥、戊○○於檢
    察官偵查中作證時具結所為之陳述，未曾提及檢察官在偵查
    時有不法取供之情形，檢察官、被告及辯護人於本院審理時
    已獲得充分詰問該證人之機會或並未聲請詰問該證人，本院
    亦未發現渠等之陳述有何顯有不可信之情況，揆諸上開說明
    ，渠等於偵查中之證言自具有證據能力，至於其證明力則詳
    如後述。
四、按刑事訴訟法第206條第1項規定：「鑑定之經過及其結果，
    應命鑑定人以言詞或書面報告」，又法院或檢察官囑託相當
    之機關鑑定，準用第206條第1項之規定，同法第208條第1項
    亦有明文規定，是鑑定報告之內容應包括鑑定經過及其結果
    。若法院或檢察官囑託鑑定機關為鑑定時，受囑託之鑑定機
    關已將鑑定經過及結果詳載於鑑定報告，或雖與法定記載要
    件不符，然經法院或檢察官命受囑託機關補正後，業經受囑
    託機關詳為補正，或經實施鑑定之人以言詞詳為報告或說明
    ，即已具備證據資格，而有證據能力。本案引用之內政部警
    政署刑事警察局96年3月6日刑紋字第0960031825號鑑驗書、
    97年3月28日刑紋字第 0970042854號鑑驗書，業經該局就送
    檢證物、檢驗方法及檢驗結果詳為記載，上開鑑驗報告既已
    符合法定記載要件，而具備證據資格，自有證據能力。
五、除法律另有規定外，實施刑事訴訟程序之公務員因違背法定
    程序取得之證據，其有無證據能力之認定，應審酌人權保障
    及公共利益之均衡維護，刑事訴訟法第158之4定有明文。惟
    本案所引用之非供述證據，並無證據證明係實施刑事訴訟程
    序之公務員違背法定程序所取得，自應認均具有證據能力。
貳、有罪部分：
一、認定犯罪事實之證據及理由：
（一）被告丁○○詐騙56箱多醣體養生液部分：
      訊據被告丁○○矢口否認有為上揭犯行，辯稱：上開李蔡
      瓊珍、游鳳琴已結帳之多醣體養生液各20箱、36箱，為何
      會送至戊○○處，伊並不知情，且與伊無關等語。惟查：
      (一)桐核閎公司係以電腦網路將宅配表傳輸給詮通貨運公司
        ，由詮通貨運公司作轉檔動作後開啟宅配表，並依據宅
        配表列印託運單，再由詮通貨運公司依據託運單挑貨出
        貨，並由司機將貨物送到指定的客戶處由客戶簽收，完
        成貨品運送後，司機將客戶簽收的單據交回公司。若桐
        核閎公司以電腦網路傳輸的宅配表有誤，桐核閎公司不
        會再重新以電腦網路傳輸更正後的宅配表，而係由桐核
        閎公司人員以電話聯絡詮通貨運公司作修改。伊會在95
        年 4月20日的宅配表上以手寫註記「游鳳琴＋36」、在
        95年 4月21日的宅配表上以手寫註記「游鳳琴＋20」，
        是因為桐核閎公司人員以電話通知原宅配表上有漏掉，
        要伊補記上去出貨給客戶，又說客戶目前住處地方不夠
        ，要伊先擱置，等候通知再出貨，因這批貨已經從詮通
        貨運公司庫存裡面消除，故在盤點的時候，已經不在詮
        通貨運公司的存貨裡面。伊不記得打電話給伊的是被告
        丁○○或庚○○，但被告丁○○後來有打電話給伊，要
        詮通貨運公司出貨給戊○○，因為上開56箱多醣體養生
        液前已視同出貨，詮通貨運公司亦將該56箱貨品移至其
        他倉庫，與存放桐核閎公司貨品的倉庫分開，故運費26
        88元是在貨到之後，由詮通貨運公司向戊○○收取等情
        ，業據證人即詮通貨運公司會計丙○○於本院審理時證
        述明確（詳本院卷第169、170頁）。此外，並有 95年4
        月20日及同年月21日的桐核閎健康事業商品宅配表附卷
        可稽（詳本院卷第149至157頁），而詮通貨運公司安排
        司機於 95年4月24日，將上開貨品運送至戊○○位於臺
        中市○區○○路 695號處所交付戊○○收受，戊○○並
        支付運費 2688元等情，復有聯新快遞95年4月24日託運
        單（詳本院卷第149至157之1頁）在卷可稽。
      (二)證人即被告庚○○於本院審理時證稱：丁○○於 95年4
        月24日告訴伊說56箱的多醣體養生液出錯貨，伊懷疑是
        丁○○用伊的密碼出貨等語（詳本院卷第69頁）；其於
        警詢時更明確證稱：「（另據被害人乙○○供稱發現於
        95年 4月24日，以你本人之密碼輸入電腦，擅自將公司
        貨品多醣體養生液共56箱銷單？該貨品下落何處？）是
        丁○○用我的密碼銷貨的，目前該商品已經由丁○○委
        由聯新快遞變賣給直銷商戊○○處所。」等語，核與證
        人丙○○證述係被告丁○○以電話聯絡出貨給戊○○等
        情相符。足認被告丁○○確係利用桐核閎公司係以電腦
        網路將宅配表傳輸給詮通貨運公司，且可由桐核閎公司
        人員以電話聯絡詮通貨運公司修改宅配表之機會，先於
        95年4月20日及同年月 21日分別以電話通知丙○○原宅
        配表上有漏掉游鳳琴36箱、20箱多醣體養生液，要求丙○○補記出貨，並佯稱客戶目前住處地方不夠，要丙○○先行擱置在詮通貨運公司，等候通知再行出貨。嗣再
        以電話通知丙○○，要求詮通貨運公司將上開56箱多醣
        體養生液出貨給戊○○，致丙○○陷於錯誤，誤認上開
        出貨係桐核閎公司的正常出貨，而安排司機於 95年4月
        24日，將上開屬於桐核閎公司的貨品，運送至臺中市○
        區○○路695號交付給戊○○，而詐取 56箱的多醣體養
        生液出售與不知情的戊○○。
      (三)證人戊○○於本院審理時證稱：伊是以每箱6000元之價
        格，購買上開56箱精裝多醣體養生液等語（詳本院卷第
        124頁），足認被告丁○○出售上開 56箱多醣體養生液
        ，獲取利潤計33萬6000元。雖證人戊○○於本院審理時
        證稱上開56箱多醣體養生液確定不是向被告丁○○所購
        買等語（詳本院卷第 126頁），然證人戊○○對價格不
        菲且必須自付運費的56箱多醣體養生液，始終無法說明
        賣主為何人，有違商業交易時契約當事人乃重要事項之
        常理，且難想像若該商品發生品質或數量之瑕疵時，戊○○該如何主張權益，是其證詞已與常情有違。再者證
        人戊○○既證稱已忘記向何人購買上開56箱多醣體養生
        液，卻又於本院審理時明確證述並非向被告丁○○所購
        買，其證詞亦相互矛盾，且與證人丙○○、庚○○上開
        證詞明顯歧異，是證人戊○○證詞應係迴護被告丁○○
        之詞，不為作為被告丁○○有利之認定。
（二）被告庚○○、丁○○共同詐騙38箱多醣體養生液部分：
      訊據被告丁○○矢口否認有為上揭犯行，辯稱：38箱多醣
      體養生液是庚○○跟伊說下線要賣的，叫伊問戊○○要不
      要買，貨到當天或隔天，伊去向戊○○收錢，伊把錢全數
      交給庚○○，後來桐核閎公司發現庚○○盜賣，就將38箱
      貨品全數追回，由庚○○退還一部分錢給戊○○，其餘分
      期付款等語。被告庚○○雖坦承確因貪圖利益而透過被告
      丁○○出售38箱多醣體養生液給戊○○，然仍辯稱是因為
      誤將林如峰已結帳未提領的38箱多醣體養生液銷單，經詢
      問被告丁○○後，被告丁○○說可以找戊○○來銷這批貨
      ，伊財迷心竅始將錯就錯，請被告丁○○代為出售該批貨
      品，被告丁○○並未得到好處等語。惟查：
      (一)被告庚○○於警詢時已明確陳稱：95年5、6月份，因被
        告丁○○缺錢，與伊商量竊取桐核閎公司貨品多醣體養
        生液共38箱變賣現金，伊即以個人密碼及名義輸入電腦
        訂貨單將貨品銷貨，之後即由被告丁○○經由宅配將貨
        物送到直銷商戊○○住處等語（詳警卷第 3頁），核與
        證人丙○○於本院審理時證稱：宅配至戊○○處的39箱
        貨品是被告庚○○跟伊說要連同 38箱多醣體養生液及1
        箱黃金膠囊送到戊○○處，因電腦紀錄是要出貨給戊○○，而被告庚○○在詮通貨運公司司機要出貨時，打電
        話說被告丁○○要代為收貨，伊覺得怪怪的等語（詳本
        院卷第 180頁背面）相符。被告丁○○於本院審理時亦
        坦承上開 38箱多醣體養生液連同1箱（送貨單上載明為
        黃金膠囊）是由伊在戊○○位於臺中市○區○○路 695
        號公司處簽收等語（詳本院卷第50頁）。此外，並有桐
        核閎健康事業商品宅配表及聯新快遞託運單（詳本院卷
        第 157之1至159頁）在卷可證，堪認被告庚○○於警詢
        時之自白並非虛構之詞。
      (二)被告庚○○於本院審理時雖改稱其係因疏忽銷錯單，在
        取消訂單的系統內，因為當天有 1張訂單條碼刷不出來
        ，伊就以手動輸入訂單號碼，因輸入錯誤而將林如峰訂
        單號碼銷掉而轉出宅配表，在宅配表上看到自己這筆錯
        誤的出貨紀錄時，經詢問被告丁○○後，就將出貨的地
        址更改為戊○○，被告丁○○並未得到好處，因為被告
        丁○○說這些款項是要以員工價碼買回後補給林如峰，
        惟每個月可以員工價購入的數額有限，故還需拜託其他
        同事幫伊以員工價買入貨品等語。然被告庚○○於檢察
        官偵查時初次翻異自白時係辯稱 95年7月17日把貨寄錯
        ，不知如何處理，貨寄到客戶處，對方說沒有要訂這 1
        批貨，為何要用 1萬8000元的價錢購買，伊即問對方要
        以何種價錢購買，對方說要用6000元買等語（詳偵卷第
        7 頁），前後陳述明顯不符，已難採信。參以證人戊○○於檢察官偵查時證稱：當時被告丁○○跟伊說有公司
        的直銷會員要出貨，問伊是否要收，伊說可以，隔2、3
        天貨就載過來，伊就付現金給被告丁○○等語（詳偵卷
        第25頁），亦與被告庚○○於檢察官偵查時陳稱38箱多
        醣體養生液是在寄到戊○○處後，始與戊○○洽談售價
        等情不符。而被告庚○○始終無法說明其原先是要銷掉
        那個客戶的貨單，而誤銷為林如峰的貨單，以供法院查
        證其更異之詞之真實性，更係令人生疑。對照被告更異
        之詞亦彼此歧異以觀，其於檢察官偵查及本院審理時更
        異之詞，均不足採信。
      (三)證人即桐核閎公司董事長特助乙○○於本院審理時證稱
        ：桐核閎公司對倉儲人員出錯貨品，並沒有任何管考，
        也不會要求他們自行吸收貨品，只要他們將貨品還給公
        司等語（詳本院卷第 114頁）；證人己○○於檢察官偵
        查時證稱：伊是倉儲人員，通常出錯貨，當天就會知道
        ，因為當天就會做盤點，公司沒有業績壓力，如果當天
        知道出錯貨的話，就請宅配公司將貨送回來，公司並沒
        有做任何懲處等語（詳偵卷第16頁）；被告庚○○於警
        詢時陳稱：「（你在職時是否有發生過貨品短少情事？
        公司都如何處理？）有發生過幾次（幾次不記得）。我
        知道有 1次短少保養品體驗組約20組，就報請公司財務
        部核銷處理，平常如果短少3、4瓶就擱著沒處理，慢慢
        找大多是因登記錯誤。」等語（詳警卷第 8頁）。而證
        人丙○○更證稱：若桐核閎公司以電腦網路傳輸的宅配
        表有誤，桐核閎公司不會再重新以電腦網路傳輸更正後
        的宅配表，而係由桐核閎公司人員以電話聯絡詮通貨運
        公司作修改即可等語。顯然，被告庚○○明知無論係銷
        單錯誤而轉出宅配表或出錯貨物給客戶，均有正常管道
        可以更正錯誤或追回貨物，且不會因此而受到懲處，被
        告既已熟稔上開作業流程下，苟非自始即欲利用直銷會
        員林如峰已結帳而尚未提貨之機會，詐得38箱多醣體養
        生液變賣圖利，實無理由僅在銷單錯誤的情況下，即會
        聽從已離職之被告丁○○的建議，將每箱原價 1萬8000
        元之多醣體養生液，以6000元之低價出售給戊○○。況
        且桐核閎公司員工每月得以員工價購買之多醣體養生液
        僅限 2盒，且購買後不會有寄放在桐核閎公司的情形，
        業據證人乙○○於本院審理時證述明確，以總數38箱多
        醣體養生液，每箱6盒計算，被告庚○○必須花費114個
        月的時間，始能自行以員工價購回38箱數量的多醣體養
        生液，即便拜託其他員工亦以員工價購買，亦無法在短
        期內達成購回之計劃，根本不可能會有聽從被告丁○○
        建議，先將38箱銷單錯誤的多醣體養生液出售，日後再
        以員工價購回之可能性及必要性，是被告庚○○事後更
        異之詞，僅係淡化其惡性及迴護被告丁○○之飾詞。
      (四)被告庚○○實係利用林如峰已結帳而尚未提貨之機會，
        詐得38箱多醣體養生液變賣圖利，並無因銷單錯誤而請
        教被告丁○○之情形，業如前述。則被告丁○○斯時雖
        已離開桐核閎公司，然其既曾任職倉儲人員，對桐核閎
        公司無論係銷單錯誤而轉出宅配表或出錯貨物給客戶，
        均有正常管道可以更正錯誤或追回貨物，且不會因此而
        受到懲處等情，當亦知之甚詳，其對虛構客戶出貨事實
        ，而將原屬林如峰已結帳而未提領之38箱多醣體養生液
        ，以每箱6000元之低價出售與戊○○之行為，係屬犯罪
        行為，當亦明確認知，而本案從接洽戊○○洽談售價，
        至戊○○處代收貨品到東窗事發後主動與戊○○接觸退
        還貨品，均係被告丁○○親自為之等情，業據證人戊○○證述明確，若被告丁○○並非有利可圖，焉有甘冒刑
        事責任之風險，而代被告庚○○為上開犯罪行為之理。
        是被告庚○○於本院審理時改稱被告丁○○並未獲得任
        何好處，容係受到被告丁○○同庭壓力所致，應以其警
        詢時之陳述為可採信。
（三）綜上所述，被告丁○○、庚○○上開詐欺取財犯行，均堪
      認定。
二、論罪科刑及適用法律部分：
（一）論罪及適用法律部分：
      (一)論罪部分：
        1.桐核閎公司直銷會員已結帳而未提領之貨品，在直銷
          會員提領前，仍屬桐核閎公司所有；而桐核閎公司係
          將上開貨品中的多醣體養生液寄放在詮通貨運公司的
          倉庫內，若有直銷會員要提領上開貨品，即由桐核閎
          公司倉儲人員以電腦傳輸宅配單，請詮通貨運公司直
          接自詮通貨運公司倉庫裝貨出貨，桐核閎公司並未派
          駐人員在詮通貨運公司倉庫，僅於每月派員至詮通貨
          運公司進行例行盤點，此由證人丙○○於本院審理時
          證稱：桐核閎公司寄放在詮通貨運公司倉庫的產品有
          藍梅氣泡飲料、精裝多醣體養生液、攜帶多醣體養生
          液，上開56箱、38箱宅配到戊○○處的多醣體養生液
          ，是直接從詮通貨運公司的倉庫出貨。詮通貨運公司
          的倉庫平日都是由詮通貨運公司人員管理，桐核閎公
          司只會每個月固定到詮通貨運公司盤點貨品等情（詳
          本院卷第 177頁）；證人即詮通貨運公司經理戴郁恒
          於本院審理時證稱：桐核閎公司每月都會有倉儲部門
          主管及會計部人員前來詮通貨運公司盤點，平時桐核
          閎公司並不會派駐人員在詮通公司倉庫等情（詳本院
          卷第 182頁）自明。是上開置於詮通貨運公司倉庫內
          的多醣體養生液，係屬桐核閎公司所有，由詮通貨運
          公司倉儲人員管領監督，桐核閎公司倉儲人員對上開
          貨品，並無持有關係。被告丁○○、庚○○佯裝正常
          出貨，致詮通貨運公司會計丙○○陷於錯誤，誤認上
          開出貨確係桐核閎公司的正常出貨，而安排司機將上
          開屬於桐核閎公司的貨品運送至臺中市○區○○路69
          5 號交付給不知情的戊○○，核被告丁○○就犯罪事
          實（一）、（二）所為；被告庚○○就犯罪事實（二
          ）所為，均係犯刑法第339條第1項之意圖為自己不法
          之所有，以詐術使人將第3人之物交付罪。
        2.按刑事訴訟法第 300條所謂變更起訴法條，係指在不
          擴張及減縮單一法益及同一被害客體之原訴之原則下
          ，法院得就有罪判決，於不妨害基本社會事實之範圍
          內，得自由認定事實，變更檢察官所引應適用之法條
          而言。例如竊盜、侵占、詐欺取財 3罪，其基本社會
          事實同為意圖為自己或第 3人不法之所有，以和平手
          段取得他人之財物，侵害他人之財產法益。因之，檢
          察官如係以上述3種罪名中之任1罪名起訴，法院依其
          調查證據審理結果，就被告侵害單一法益之同一被害
          客體（即事實同一），如認被告犯罪手段有異於起訴
          書所認定者（例如起訴書認定被告係施用詐術取得系
          爭財物，法院認定係以竊取方法而取得系爭財物），
          即得變更起訴法條之罪名為其餘兩罪中之另 1罪名是
          （最高法院 81年度臺非字第423號、88年度臺非字第
          350號、97年度臺非字第375號判決參照）。起訴意旨
          雖認定被告丁○○、庚○○上開所為，係犯刑法第32
          0條第1項之竊盜罪，而公訴檢察官則當庭更正起訴法
          條為刑法第336條第2項之業務侵占罪，然被告丁○○
          、庚○○上開犯罪行為係該當刑法第339條第1項之詐
          欺取財罪，業如前述，且就本案而言，被告丁○○、
          庚○○被訴的基本社會事實，同為意圖為自己不法之
          所有，以和平手段取得他人之財物，侵害他人之財產
          法益，犯罪客體分別為56箱、38箱多醣體養生液，僅
          其犯罪手法係以和平手段，違反管領監督權人之意思
          ，而取走其管領監督之物（即起訴書認定之56箱、38
          箱多醣體養生液）或係將其業務上持有之物（相同之
          56箱、38箱多醣體養生液），易持有為所有，或係施
          用詐術，使管領監督權人陷於錯誤，而交付財物（相
          同之56箱、38箱多醣體養生液），因上開貨品原係由
          何人管領監督不同，致其構成要件之適用有異，惟基
          本社會事實仍然相同，揆諸上開說明，本院自得依刑
          事訴訟法第 300條規定，變更檢察官起訴所引應適用
          之法條為刑法第339條第1項之詐欺取財罪名，以兼顧
          訴訟經濟。
        3.被告丁○○、庚○○就犯罪事實（二）之詐欺取財犯
          行，有犯意聯絡及行為分擔，均為共同正犯。
        4.被告庚○○係於警方發覺其以上開模式詐騙38箱多醣
          體養生液，並出售與戊○○之犯罪前，向警方自首而
          接受裁判，此由證人乙○○於本院審理時證稱：桐核
          閎公司在作突襲性盤點時，發現有異常出貨的情況，
          伊請倉儲人員瞭解狀況，倉儲人員答覆是銷單出錯，
          在伊的立場認為倉儲部門是專業，故有同意只要將38
          箱貨品追回，就不予追究等語（詳本院卷第 113頁背
          面）及告訴人於97年11月19日之補充告訴理由狀陳稱
          ：桐核閎公司發現 95年7月17日寄交予戊○○之38箱
          多醣體養生液係離職員工丁○○簽收，電腦建檔銷單
          人為庚○○，經詢問丁○○、庚○○，均表示係打錯
          單，並未承認犯行，斯時桐核閎公司僅要求渠等將貨
          退回，未再進一步追究，是庚○○於事後向警方自承
          犯行等語（詳本院卷第 147頁）自明。被告庚○○自
          首犯行，減少司法資源的浪費，爰依刑法第62條前段
          規定，減輕其刑。
        5.被告丁○○所犯上開 2個詐欺取財犯行，犯意各別，
          應分論併罰。
      (二)適用法律部分：
        1.被告丁○○於犯罪事實（一）之行為後，刑法業於94
          年1月7日修正，同年2月2日公布，於95年7月1日施行
          ，其中新法修正第 2條、第33條之規定。按行為後法
          律有變更者，適用行為時之法律，但行為後之法律有
          利於行為人者，適用最有利於行為人之法律，現行刑
          法第2條第1項訂有明文。此條規定乃與刑法第 1條罪
          刑法定主義契合，而貫徹法律禁止溯及既往原則，係
          規範行為後法律變更所生新舊法律比較適用之準據法
          ，是刑法第2條本身雖經修正，但刑法第2條既屬適用
          法律之準據法，本身尚無比較新舊法之問題，應一律
          適用裁判時之現行刑法第 2條規定，以決定適用之刑
          罰法律，先予辨明。又刑法第 33條第5款規定，修正
          施行前之規定為：「罰金：一元以上。」與修正後之
          規定為：「罰金：新臺幣一千元以上，以百元計算之
          。」不同。比較新舊法結果，適用被告丁○○行為時
          之法律，即修正施行前之刑法第 33條第5款規定，對
          被告丁○○並無不利之情形。
        2.被告丁○○、庚○○於犯罪事實（二）之犯罪時間，
          刑法上開修正既已施行，渠等之行為自應直接適用修
          正施行後之刑法相關規定，附此說明。
（二）科刑及適用法律部分：
      (一)科刑部分：
        1.爰審酌被告丁○○、庚○○均無刑事前案紀錄，有臺
          灣高等法院被告全國前案紀錄表附卷可稽，堪認渠等
          犯案前品行尚佳，並斟酌被告丁○○於犯罪事實（一
          ）之犯罪時間、被告庚○○於犯罪事實（二）之犯罪
          時間，均仍任職於桐核閎公司，卻不知堅守崗位，犯
          下詐取公司財物之犯行，惡性非輕，上開56箱多醣體
          養生液，被告丁○○雖僅獲得33萬6000元之變賣款項
          利益，然係因被告丁○○賤價變賣之結果，桐核閎實
          際損失仍為市價 100萬8000元之款項及商業名譽，所
          生危害甚鉅，而上開38箱多醣體養生液，業已如數追
          回，所生危害除商業名譽外，已有獲得弭平，被告丁○○犯後飾詞狡辯，難認已有悔意，被告庚○○雖仍
          有意淡化其惡生，然基本上已承認犯罪，犯後態度尚
          可等一切情狀，分別量處如主文所示之刑，並就被告
          庚○○所處有期徒刑 6月部分，諭知易科罰金之折算
          標準，以示懲儆。
        2.被告丁○○、庚○○犯罪時間，均係在 96年4月24日
          以前，合於中華民國96年罪犯減刑條例規定基準日之
          前，且無該條例規定不予減刑之情形，應依該條例第
          2條第1項第3款之規定，減其宣告刑期 2分之1，並分
          別諭知易科罰金之折算標準。並就被告丁○○減得之
          刑，定其應執行之刑及諭知易科罰金之折算標準。
      (二)適用法律部分：
        1.被告丁○○於犯罪事實（一）之行為後，刑法第41條
          於94年2月2日修正公布，於95年7月1日施行，該條第
          1項前段修正前規定「犯最重本刑為5年以下有期徒刑
          以下之刑之罪，而受 6個月以下有期徒刑或拘役之宣
          告，因身體、教育、職業或家庭之關係或其他正當事
          由，執行顯有困難者，得以 1元以上3元以下折算1日
          ，易科罰金。」；而被告行為時之易科罰金折算標準
          ，修正刪除前罰金罰鍰提高標準條例第 2條規定，就
          其原定數額提高為100倍折算1日，是被告丁○○易科
          罰金折算標準，應以銀元 100元、200元、300元折算
          1日，經折算為新臺幣後，應以新臺幣 300元、600元
          、900元折算為1日。修正施行後刑法第 41條第1項前
          段規定則為：「犯最重本刑為 5年以下有期徒刑以下
          之刑之罪，而受 6個月以下有期徒刑或拘役之宣告者
          ，得以新臺幣 1000元、2000元或3000元折算1日，易
          科罰金。」比較修正前後之易科罰金相關規定及折算
          標準，以修正施行前刑法第 41條第1項前段，關於易
          科罰金之規定，較有利於被告丁○○，自應依上開規
          定予以科刑。
        2.被告丁○○於犯罪事實（一）之行為後，刑法第51條
          及刑法施行法第3條之1均已修正公布，於95年7月1日
          施行，玆比較新舊法如下：
          (1)依刑法第51條規定定應執行刑時，裁判確定前犯數
            罪，其中 1罪在新法施行前者，亦應為刑法新舊法
            之比較（最高法院95年5月23日第8次刑事庭會議決
            議可資參照）。而修正後刑法第 51條第5款規定：
            「宣告多數有期徒刑者，於各刑中之最長期以上，
            各刑合併之刑期以下，定其刑期。但不得逾30年。
            」，與修正前同條款規定：「宣告多數有期徒刑者
            ，於各刑中之最長期以上，各刑合併之刑期以下，
            定其刑期。但不得逾20年。」之規定比較，自以修
            正前規定之定應執行刑之上限為20年，對行為人較
            為有利，此為影響行為人刑罰之法律效果，是被告
            丁○○行為後法律已有所變更，經比較修正前後刑
            法第 51條第5款之規定，新法之規定對被告丁○○
            並無較為有利之情形，應依刑法第2條第1項前段之
            規定，適用被告丁○○行為時之舊法，而定其應執
            行之刑。
          (2)修正後刑法施行法第3條之1第3項規定：「於94年1
            月7日刑法修正施行前犯併合處罰數罪中之1罪，且
            該數罪均符合第 41條第1項得易科罰金之規定者，
            適用90年1月4日修正之刑法第 41條第2項規定。」
            ，亦即於94年1月7日刑法修正施行前犯併合處罰數
            罪中之1罪，且該數罪均符合第41條第1項得易科罰
            金之規定者，縱所定應執行刑逾 6月以上者，亦得
            為易科罰金之諭知，而不受修正後刑法第 41條第2
            項之於數罪併罰，其應執行之刑未逾 6月者，方可
            為易科罰金諭知規定之限制。被告丁○○既係上開
            刑法修正施行前，為犯罪事實（一）之詐欺取財罪
            ，則依刑法施行法第 3條之1第3項之規定，於定其
            應執行之刑，雖逾 6月以上，亦得併為易科罰金之
            諭知，合先敘明。
          (3)又衡諸定執行刑之立法意旨，除為執行刑之方便，
            並係為受刑人之利益，若受刑人所犯各罪，易科罰
            金之折算標準不同時，自應依刑法第2條第1項規定
            ，擇有利於受刑人之折算標準（最高法院84年臺非
            字第452號判決參照）。被告丁○○所犯上開2罪，
            分別依修正前刑法第 41條第1項前段、修正刪除前
            罰金罰鍰提高標準條例第 2條及現行法規所定貨幣
            單位折算新臺幣條例第 2條規定及修正後刑法第41
            條第 1項前段，諭知不同之易科罰金折算標準，即
            犯罪事實（一）部分，係以銀元300元即新臺幣900
            元折算有期徒刑 1日；犯罪事實（二）部分，係以
            新臺幣1000元折算有期徒刑 1日。揆諸上開說明，
            自應依修正前刑法第41條第1項前段、修正刪除前
            罰金罰鍰提高標準條例第2條及現行法規所定貨幣
            單位折算新臺幣條例第2條規定，諭知定執行刑後
            之有期徒刑易科罰金折算標準，以銀元300元即新
            臺幣900元折算1日，附此說明。
、被告庚○○無罪部分：
一、公訴意旨略以：被告庚○○於 95年4月24日，與被告丁○○
    共同基於意圖為自己不法所有之竊盜犯意聯絡，由被告庚○○以桐核閎公司配發之電腦密碼擅自輸入訂貨單，竊取桐核
    閎公司所有之多醣體養生液共56箱，再由被告丁○○販售予
    戊○○，並由聯新快遞公司以宅配方式出貨予戊○○；被告
    庚○○另於96年2月7日前某日，意圖為自己不法之所有，至
    桐核閎公司地下室存放貨物之處所，打開貨物紙箱後，將紙
    箱內之貨物竊取約半箱之數量後，再將塑膠袋塞回紙箱，並
    將箱子封好後放回架上，以此方式竊得黃金膠囊大瓶15箱、
    黃金膠囊小瓶2箱及多醣體精華液1箱，因認被告庚○○另涉
    犯刑法第320條第1項之竊盜罪嫌等語。
二、公訴意旨認被告庚○○另涉犯刑法第320條第1項之竊盜罪嫌
    ，係以被告庚○○、丁○○於警詢及偵查中之供述、證人乙○○、陳玉菲、己○○及戊○○之證述、聯新快遞送貨單、
    及內政部警政署刑事警察局96年3月6日刑紋字第0960031825
    號鑑驗書、97年3月28日刑紋字第 09700059號鑑驗書為其論
    據。
三、訊據被告庚○○堅詞否認有為上開竊盜犯行，辯稱：伊並未
    於 95年4月24日，以桐核閎公司配發之電腦密碼，擅自輸入
    訂貨單，而竊取桐核閎公司56箱多醣體養生液。桐核閎公司
    倉儲人員以自己的密碼登入電腦之出貨系統後，該電腦即處
    於可隨時出貨之狀態，伊於桐核閎公司之每月固定大出貨期
    間，皆從事搬貨工作，並無負責操作電腦，且桐核閎公司的
    上級人員，使用已輸入倉儲人員密碼之電腦出貨，已成桐核
    閎公司的常態，是尚無從以桐核閎公司出貨明細表顯示伊為
    李蔡瓊珍20箱多醣體養生液的建檔人，即認定伊行竊上開56
    箱多醣體養生液；又竊嫌塞回紙箱的公事包塑膠袋，本為桐
    核閎公司倉儲人員拆卸過程中必然觸摸，且該塑膠袋亦使用
    於宅配箱中作為填充品，故桐核閎公司倉儲人員於拆卸過程
    中，於該塑膠袋上留下指紋，並非異常，自難逕以該公事包
    塑膠袋上採獲伊的指紋，即認定伊有行竊黃金膠囊大瓶15箱
    、黃金膠囊小瓶2箱及多醣體精華液1箱等物品等語。
四、按犯罪事實應依證據認定之，無證據不得認定犯罪事實；不
    能證明被告犯罪者，應諭知無罪之判決，刑事訴訟法第 154
    條第 2項、第301條第1項分別定有明文。又事實之認定，應
    憑證據，如未能發現相當證據，或證據不足以證明，自不能
    以推測或擬制之方法，以為裁判基礎（最高法院40年臺上字
    第86號判例參照）。而認定犯罪事實所憑之證據，雖不以直
    接證據為限，間接證據亦包括在內，然而無論直接證據或間
    接證據，其為訴訟上之證明，須於通常一般之人均不致有所
    懷疑，而得確信其為真實之程度者，始得據為有罪之認定，
    倘其證明尚未達到此一程度，而有合理之懷疑存在，而無從
    使事實審法院得有罪之確信時，即應由法院為諭知被告無罪
    之判決（最高法院76年臺上字第4986號判例參照）。又刑事
    訴訟法第161條第1項規定：檢察官就被告犯罪事實，應負舉
    證責任，並指出證明之方法。因此，檢察官對於起訴之犯罪
    事實，應負提出證據及說服之實質舉證責任。倘其所提出之
    證據，不足為被告有罪之積極證明，或其指出證明之方法，
    無從說服法院以形成被告有罪之心證，基於無罪推定之原則
    ，自應為被告無罪判決之諭知（最高法院92年度臺上字第12
    8 號判例參照）。經查：檢察官就被告庚○○涉犯上開竊盜
    罪嫌，所臚列之證據及指出證明之方法，不足為被告庚○○
    有罪之積極證明，且無從說服本院以形成被告庚○○有罪之
    心證，而有合理之懷疑存在，茲說明如下：
（一）被告庚○○被訴行竊56箱多醣體養生液部分：
      (一)證人即被告丁○○於本院審理時證稱：個人在桐核閎公
        司的密碼都是不同的，因為是自設密碼，只要進入系統
        後，任何出貨都不需要再輸入密碼，且出貨不一定要使
        用自己的電腦，電腦並非個人專用電腦，而係幾個人共
        用的電腦等語（詳本院卷第46、55、57、58頁）；證人
        己○○於本院審理時證稱：伊在桐核閎公司任職倉儲期
        間，有因為工作忙碌或者代理關係，將個人電腦密碼告
        知別人的情形等語（詳本院卷第 129頁）；證人即桐核
        閎公司企劃組組員甲○○於本院審理時證稱：伊至倉儲
        部門協助出貨時，倉儲人員進入其個人系統後，就維持
        在登錄狀態，不需要每打1張表單就登錄1次等語（詳本
        院卷第 132頁），足認個人電腦密碼固為桐核閎公司倉
        儲人員責任及權限劃分之依據，以個人電腦密碼建檔出
        貨，亦為事後追查貨物流向或疏失的重要依據，然因個
        人主觀的謹慎程度及客觀上的職務代理需求，知悉他人
        密碼並非完全不可能存在之事實，再者桐核閎公司倉儲
        人員既非每人配發專屬的個人電腦，且電腦在登錄狀態
        下，該倉儲人員亦非必然不會有離座之情形，則若有他
        人使用被告庚○○的電腦密碼而銷單出貨，亦非不可能
        之事。
      (二)被告庚○○於警詢時固陳稱：95年 4月24日丁○○用伊
        的密碼輸入電腦，擅自將桐核閎公司多醣體養生液共56
        箱銷單，該商品已由丁○○委由聯新快遞（即詮通貨運
        公司）變賣給直銷商戊○○，伊當天即知情，但並未參
        與等語（詳警卷第4、5頁），而桐核閎公司提出之出貨
        明細表（詳本院卷第164、165頁），其中李蔡瓊珍的20
        箱多醣體養生液亦確係以被告庚○○為建檔人而銷單。
        然證人丙○○於本院審理時證稱：因桐核閎公司人員以
        電話通知原宅配表上有漏掉，要伊補記上去出貨給客戶
        ，故在 95年4月20日的宅配表上以手寫註記「游鳳琴＋
        36」、在 95年4月21日的宅配表上以手寫註記「游鳳琴
        ＋20」。伊不記得打電話給伊的是被告丁○○或庚○○
        ，但被告丁○○後來有打電話給伊，要詮通貨運公司出
        貨給戊○○等語，業如前述，是本件56箱多醣體養生液
        會出貨給戊○○，明顯係被告丁○○以電話通知詮通貨
        運公司出貨，並非以桐核閎公司正常以電腦傳輸的宅配
        表而出貨。故上開以被告庚○○電腦密碼而銷單之行為
        ，與上開56箱多醣體養生液出貨給戊○○，已無直接必
        然的關係，容有可能是事後為掩飾犯行而補作之銷單動
        作。況且被告庚○○自始並未坦承係事前即知被告丁○○有意使用其電腦密碼，而同意其使用，或坦承就此事
        有犯意聯絡及行為分擔，尚難單以上開出明貨明細表中
        ，李蔡瓊珍的20箱多醣體養生液，是以被告庚○○為建
        檔人而銷單，即認定被告庚○○與丁○○共犯上開犯行
        。況且上開56箱多醣體養生液，其中游鳳琴的36箱多醣
        體養生液，是以另位倉儲人員賴瑞強為建檔人而銷單，
        有上開出貨明細表可證。顯然，被告庚○○於警詢時陳
        稱知悉被告丁○○使用其密碼出貨56箱給戊○○，僅係
        事後得知之訊息，且與真實情況亦有差距，亦難單以被
        告庚○○於警詢之陳述，作為被告庚○○不利之認定。
        而被告丁○○雖於 95年3月16日轉往企劃部服務，然其
        於本院審理時亦坦承其離開倉儲部門後，有再回去幫忙
        包裝，且中午吃飯都是在倉儲部門等語（詳本院卷第55
        頁），是此部分亦不排除是被告丁○○於電詢詮通貨運
        公司出貨56箱多醣體養生液給戊○○後，擅自以賴瑞強
        及被告庚○○之電腦密碼作銷單動作的可能性。
（二）被告庚○○被訴行竊黃金膠囊大瓶 15箱、小瓶2箱及多醣
      體精華液1箱部分：
      (一)被告庚○○於警詢時固自承於 95年12月1日到桐核閎公
        司簽離職手續後，有連續2、3次到公司辦理交接事宜，
        伊只有第 1次回公司時有進入倉庫幫忙黏貼紙箱，並沒
        有碰觸貨品等語（詳警卷第2、8頁），核與證人乙○○
        於警詢時亦證稱被告庚○○於 95年12月1日到公司簽離
        職手續，後來連續到公司2、3次辦理交接事宜等語（詳
        警卷第17頁背面）相符。然離職員工回公司辦理離職交
        接手續，甚至義務幫忙前同事的工作，並非屬於異常的
        情況，若無積極證據證明被告庚○○於在職期間或離職
        後，確有竊盜犯行，要難以被告庚○○離職後曾回到原
        任職公司辦理離職手續及義務幫忙，即為被告庚○○不
        利之認定。
      (二)桐核閎公司發現貨品失竊後，警方於96年2月7日自桐核
        閎公司地下室存放貨物之處，將遭竊嫌打開過的其中 1
        個紙箱帶回採證，在紙箱內的透明塑膠袋採獲指紋 4枚
        ，經送內政部警政署刑事警察局以指紋特徵點比對法鑑
        驗結果，分別與該局檔存之庚○○指紋卡之左拇、右拇
        、左拇、左拇指紋相符，有該局96年3月6日刑紋字第09
        60031825號鑑驗書及臺中市警察局第 1分局現場勘察報
        告在卷可稽（詳警卷第22至36頁）；警方於97年3月1日
        ，再次前往桐核閎公司，並自桐核閎公司地下室存放貨
        物之處，將其餘11個遭竊嫌打開且塞有塑膠袋之紙箱內
        之塑膠袋，以氰丙烯酸酯法採證結果，共採獲 5枚可供
        比對之指紋，經送內政部警政署刑事警察局以指紋電腦
        比對法、指紋特徵點比對法鑑驗結果，編號2、5指紋與
        該局檔存之庚○○右環指、左拇指指紋相符；編號1、3
        指紋未發現相符者；編號 4指紋因紋線欠清晰，特徵點
        不足，故無法比對等情，亦有該局 97年3月28日刑紋字
        第 0970042854號鑑驗書及臺中市警察局第1分局現場勘
        察報告在卷可證（詳偵卷第63至73頁）。然證人乙○○
        於檢察官偵查時證稱：失竊之黃金膠囊及多醣體精華液
        紙箱內之塑膠袋，是裝公事包的塑膠袋，倉儲人員確實
        會摸到公事包的塑膠袋等語（詳偵卷第14頁）；其於本
        院審理時證稱：竊嫌塞回紙箱內的塑膠袋是包裝桐核閎
        公司送給客戶之公事包的塑膠袋，倉儲人員基本上不需
        要拆解公事包的塑膠袋，但有機會碰到公事包連同塑膠
        袋，且倉儲人員確有組裝公事包內零件之工作等語（詳
        本院卷第 122頁），核與證人己○○於本院審理時證稱
        ：上開塑膠袋是包裝桐核閎公司送給客戶之公事包的塑
        膠袋，桐核閎公司要送給客戶的時候，會要倉儲人員將
        塑膠袋拆掉，並組裝公事包，宅配給客戶或客戶親收公
        事包時，都是沒有塑膠袋的，故倉儲空間內會留存很多
        塑膠袋，作為宅配時候的填充品等語（詳本院卷第 128
        頁）相符。被告庚○○離職前既係擔任倉儲人員，工作
        上本有必要接觸到上開塑膠袋之情形，則在上開塑膠袋
        上採得被告庚○○的指紋，亦屬正常之情況，實無從據
        以為被告庚○○不利之認定。
      (三)證人即採證警員陳西祥於檢察官偵查時證稱：指紋最長
        可以留存 10幾年，但是如果只有留存2個月與剛剛留存
        上去的指紋印，清晰度應該不會差很多，沒有辦法從指
        紋的清晰度與否去判斷該品遭觸摸的時間長短等語（詳
        偵卷第24頁）。被告庚○○係95年11月30日離職，而警
        方係96年2月7日前往桐核閎公司採證，並因而採集到被
        告庚○○指紋，期間僅相距 2個多月，該指紋既無從證
        明係被告庚○○任職前或離職後所遺留，亦無從以指紋
        清晰度回推留下指紋的日期，檢察官亦未能證明被告庚○○離職後，已將其任職期間所碰觸過之塑膠袋全數清
        除完畢，因而得確定上開指紋係被告庚○○離職後返回
        公司行竊財物所遺留，自難單以上開指紋鑑定結果，認
        定被告庚○○確有行竊黃金膠囊大瓶 15箱、小瓶2箱及
        多醣體精華液1箱之事實。
（三）此外，本院復查無其他積極證據足資證明被告庚○○有公
      訴意旨所指行竊56箱多醣體養生液之行為及行竊黃金膠囊
      大瓶15箱、小瓶2箱及多醣體精華液1箱之行為，核屬不能
      證明被告庚○○犯罪，就此部分自應諭知被告庚○○無罪
      之判決。
據上論斷，應依刑事訴訟法第299條第1項前段、第300條、第301
條第1項，刑法第28條、第339條第1項、（修正前）第33條第5款
、第33條第5款、第62條前段、（修正前）第41條第1項前段、第
2項、第 41條第1項前段、（修正前）第51條第5款，刑法施行法
第 1條之1第1項、第2項前段、第3條之1第3項，罰金罰鍰提高標
準條例第1條前段、（修正刪除前）第2條，現行法規所定貨幣單
位折算新臺幣條例第 2條，中華民國96年罪犯減刑條例第2條第1
項第3款、第7條、第9條、第10條第1項，判決如主文。
中    華    民    國    97    年    12    月    8     日
                  刑事第十三庭  審判長法  官  李  秋  娟
                                      法  官  許  月  馨
                                      法  官  陳  得  利
以上正本證明與原本無異。
如不服本判決應於收受判決後10日內向本院提出上訴書狀，並應
敘述具體理由；其未敘述上訴理由者，應於上訴期間屆滿後20日
內向本院補提理由書（均須按他造當事人之人數附繕本）「切勿
逕送上級法院」。
                                      書記官  鐘  麗  芳
中    華    民    國    97    年    12    月    8     日
附錄本案論罪科刑法條全文：
中華民國刑法第339條第1項
意圖為自己或第三人不法之所有，以詐術使人將本人或第三人之
物交付者，處5年以下有期徒刑、拘役或科或併科1千元以下罰金
。
中華民國刑法施行法第1條之1
中華民國94年1月7日刑法修正施行後，刑法分則編所定罰金之貨
幣單位為新臺幣。
94年1月7日刑法修正時，刑法分則編未修正之條文定有罰金者，
自94年1月7日刑法修正施行後，就其所定數額提高為30倍。但72
年 6月26日至94年1月7日新增或修正之條文，就其所定數額提高
為3倍。


司法院資訊處製作；財團法人民間司法改革基金會備份。
